# 请教陈版主，出租设备在调试期间可否进入在建工程

提问人：oorttong 时间：2021-01-05 10:31:00
我们是一家制造企业，因为业务合作，我们购买了一批安防设备租赁给对方企业，合同租赁期约定从 2020 年 1 月 1 日起租为期三年。合同条款约定： 1 ，我方负责在 2020 年 1 月 1 日放设备运抵对方 2 ，运抵后由我方负责调试，调试后共同验收。 3 ，租赁费用收取的前提是设备交付即可我们 2020 年初先将这些设备进入了在建工程，之后 8 月份可以使用后将设备转入固定资产。 12 月时对方验收了该批设备。
我想问，由于是对外出租的设备，是否可以在验收前放在建工程中呢。

回答人：chenyiwei
首先要确定该项租赁将形成融资租赁还是经营租赁。如果形成融资租赁的，则因为租赁资产在交付承租人后不会形成本企业的固定资产，因此不建议使用在建工程科目，而是根据情况选择其他非流动资产或者作为存货。